臺灣橋頭地方法院刑事裁定　
111年度撤緩字第76號
聲  請  人  臺灣橋頭地方檢察署檢察官
受  刑  人  陳彥忠


上列聲請人因受刑人聲請撤銷緩刑案件，聲請撤銷緩刑之宣告（
111年度執聲字第815號），本院裁定如下：    
    主  文
陳彥忠於臺灣桃園地方法院一○八年度訴字第八四七號刑事判決
所受之緩刑宣告撤銷。
    理  由
一、本件聲請意旨略以：受刑人陳彥忠前因毒品危害防制條例案
    件，經臺灣桃園地方法院於民國109年7月31日以108年度訴
    字第847號判決處有期徒刑2年，緩刑5年，緩刑期間付保護
    管束，並應向公庫支付新臺幣（下同）3萬元，且應向指定
    之政府機關、政府機構、行政法人、社區或其他符合公益目
    的之機構或團體提供240小時之義務勞務（下稱上開緩刑條
    件），於109年9月11日確定。詎受刑人經檢察官諭知於111
    年9月10日前履行完成義務勞務及向公庫支付3萬元，惟受刑
    人未於履行期限內履行，經檢察官多次通知、告誡均無果，
    違反刑法第74條第2項第5款所定負擔情節重大，合於刑法第
    75條之1第1項第4款規定之情形，爰依刑事訴訟法第476條之
    規定聲請撤銷受刑人之緩刑宣告等語。
二、按緩刑宣告，得斟酌情形，命犯罪行為人向指定之政府機關
    、政府機構、行政法人、社區或其他符合公益目的之機構或
    團體，提供40小時以上240小時以下之義務勞務；受緩刑之
    宣告而有違反第74條第2項第5款所定負擔情節重大者，足認
    原宣告之緩刑難收其預期效果，而有執行刑罰之必要者，得
    撤銷其宣告，刑法第74條第2項第5款、第75條之1第1項第4
    款分別定有明文。又刑法第75條之1第1項採用裁量撤銷主義
    ，賦與法院撤銷與否之權限，是於該條第1項規定實質要件
    為「足認原宣告之緩刑難收其預期效果，而有執行刑罰之必
    要」，供作審認之標準。而修正條文第74條第2項增列法院
    於緩刑期間內，得命犯罪行為人於緩刑期內應遵守之事項（
    例如向被害人支付相當數額、向公庫支付一定之金額、接受
    精神、心理輔導、提供義務勞務或其他為預防再犯之事項）
    ，明定違反該條所定事項情節重大者，得撤銷其緩刑宣告，
    以期週延。至於所謂「情節重大」，係指：「受判決人顯有
    履行負擔之可能，而隱匿或處分其財產、故意不履行、無正
    當事由拒絕履行或顯有逃匿之虞」等情事而言。因此，檢察
    官命受刑人履行緩刑負擔所為之司法處分，固有其裁量權限
    ，然依據前開說明，本院除對檢察官上開司法裁量處分有其
    審查權限外，立法者仍以違反所定負擔「情節重大」、「難
    收其預期效果」、有執行刑罰之「必要」等不確定法律概念
    以及比例原則，賦予法官裁量撤銷緩刑之權限。
三、經查：
(一)本件受刑人陳彥忠受有首揭罪刑及緩刑之宣告確定等情，有
    上開刑事判決書、臺灣高等法院被告前案紀錄表在卷可按，
    此部分事實首堪認定。
(二)受刑人受前開緩刑宣告後，經臺灣桃園地方檢察署（下稱桃
    園地檢署）於109年12月8日14時41分對受刑人諭知上開緩刑
    條件，受刑人並對書記官當場表示要廢棄卷內桃園住址，並
    表示現常居於位於高雄市楠梓區之戶籍地，故希望於戶籍地
    履行上開緩刑條件，並經書記官告知如欲遷離戶籍地，應提
    出聲請，嗣桃園地檢署即囑託臺灣橋頭地方檢察署（下稱橋
    頭地檢署）代為執行上開緩刑條件，橋頭地檢署檢察官則指
    定上開緩刑條件履行期間自109年9月11日起至111年9月10日
    止，此有桃園地檢署執行科109年12月8日執行筆錄、桃園地
    檢署桃檢俊子109執緩1505字第1099134046號函、橋頭地檢
    署檢察官執行附條件緩刑案件通知書、社區處遇基本資料表
    在卷可稽。嗣橋頭地檢署檢察官多次發函至受刑人陳報之上
    開戶籍地通知、告誡受刑人應於期限內履行上開緩刑條件，
    並於111年7月28日請受刑人於個案資料表上簽名，請受刑人
    儘速於期限內履行上開緩刑條件，然受刑人迄至上開檢察官
    諭知之履行期限屆滿日即111年9月10日，均從未履行上開緩
    刑條件等情，有橋頭地檢署110年9月8日橋檢信而110執護勞
    助6字第1109030909號函暨送達證書、110年10月7日橋檢信
    而110執護勞助6字第1109034940號函暨送達證書、110年12
    月7日橋檢信而110執護勞助6字第1109043798號函暨送達證
    書、111年2月11日橋檢信而110執護勞助6字第1119005178號
    函暨送達證書、111年4月8日橋檢信而110執護勞助6字第111
    9013661號函暨送達證書、111年5月4日橋檢信而110執護勞
    助6字第1119017750號函暨送達證書、111年6月7日橋檢和而
    110執護勞助6字第1119022518號函暨送達證書、111年7月11
    日橋檢和而110執護勞助6字第1119028273號函暨送達證書、
    111年8月8日橋檢和而110執護勞助6字第1119032935號函暨
    送達證書、110年3月30日橋檢信屹110執護助1號函暨送達證
    書、110年4月8日橋檢信屹110執護助1號函暨送達證書、111
    年9月19日橋檢和屹110執護助1字第1119039603號函暨送達
    證書、橋頭地檢署個案資料表、義務勞務工作日誌在卷可佐
    ，顯見受刑人確有於緩刑期間違反刑法第74條第2項第5款所
    定負擔之情事。
(三)本院審酌受刑人經上開判決諭知上開緩刑條件後，並未提起
    上訴，案件確定，堪認受刑人已認同並折服所受附條件之緩
    刑宣告；又檢察官指定之履行期間為自109年9月11日起至11
    1年9月10日止，期間為2年，若以受刑人每日履行4小時計算
    ，僅需60工作日，即可履行完畢，上開履行期間亦屬合理。
    然受刑人明確知悉上開緩刑條件，且經多次告知如未能於期
    間內履行完畢將可能被撤銷緩刑之不利益，仍於2年之履行
    期限內均未曾履行任何義務勞務，亦未向公庫支付3萬元，
    且無正當事由未履行，足見受刑人客觀上顯有履行義務勞務
    之可能，然其主觀上卻無意願履行，堪認其已違反刑法第74
    條第2項第4款所定負擔情節重大，可認原宣告之緩刑已難收
    其預期之效果，確有執行刑罰之必要，與刑法第75條之1第1
    項第4款之規定相符，是聲請人以本院為受刑人住所地之法
    院聲請撤銷受刑人前揭緩刑之宣告，核屬有據，應予准許。
四、依刑事訴訟法第476條、刑法第75條之1第1項第4款，裁定如
    主文。
中　　華　　民　　國　　111 　年　　11　　月　　3 　　日
                  刑事第六庭    法　官  李冠儀
以上正本證明與原本無異。
如不服本裁定，應於收受送達後5 日內向本院提出抗告狀。
中　　華　　民　　國　　111 　年　　11　　月　　3 　　日
                                書記官  顏宗貝